【裁判字號】    98,交聲,583
【裁判日期】    980602
【裁判案由】    違反道路交通管理處罰條例聲明異議
【裁判全文】
臺灣士林地方法院交通事件裁定         98年度交聲字第583號
原處分機關  臺北市交通事件裁決所
異  議  人
即受處分人  甲○○
上列異議人即受處分人因違反道路交通管理處罰條例案件，對於
臺北市交通事件裁決所於中華民國98年5 月1 日所為之裁決（原
處分案號：北市裁罰字第裁22-AEX936021號），聲明異議，本院
裁定如下：
    主  文
異議駁回。
    理  由
一、原處分意旨略以：異議人即受處分人甲○○於民國98年3 月
    26日凌晨零時22分許，將其所有之車牌號碼6307-QA 自用小
    客車（下稱系爭汽車）停放在臺北市士林區○○○路之顯有
    妨礙他車通行處所，為警依法採證舉發，故依道路交通管理
    處罰條例第56條第1 項第5 款之規定，裁處異議人罰鍰新臺
    幣（下同）900 元等語。
二、異議意旨則以系爭汽車從未停放在天母東路81巷25號前空地
    ，舉發通知單記載之違規地點顯有錯誤；又採證照片所示之
    停放處所係其住家前方空地，該處並未設置任何禁止停車之
    標誌或標線，且停放時間正值深夜，並無妨礙其他人、車通
    行之虞，故向本院提出異議，求為撤銷原處分。
三、按汽車駕駛人停車時，有在顯有妨礙其他人、車通行處所停
    車情形者，處600 元以上1,200 元以下罰鍰，道路交通管理
    處罰條例第56條第1 項第5 款定有明文。
四、本件異議人對於系爭汽車於上開時間停放在採證照片所示地
    點乙節並不否認，僅爭執該處並非天母東路81巷25號前空地
    ，而係自己住家前方空地，嗣經本院依職權函請該管分局實
    地勘查，確認系爭汽車當時停放處為「天母東路69巷12弄17
    號對面（臨路口中央）」，此有臺北市政府警察局士林分局
    98年5 月25日北市警士分交字第09831549500 號函文在卷可
    憑，核與異議人之說法一致，顯見原舉發意旨所記載之違規
    地點確有誤植，然因裁決書違規地點欄位僅籠統記載「天母
    東路」，並未特定門牌號碼，尚與行政程序法第101 條第1
    項所稱誤寫、誤算或其他類此之顯然錯誤有間，且原處分機
    關依採證照片認定之實際違規地點與異議人自承停放處並無
    二致，異議人援此主張撤銷原處分，自嫌無據。
五、異議人雖辯稱系爭汽車停放處並未設置任何禁止停車之標誌
    或標線，且正值深夜而無妨礙其他人、車通行云云，然依卷
    附現場照片以觀，該處係周邊圍繞建物之空地，並在不影響
    人車通行下劃設汽車與機車停車格，系爭汽車當時並未停放
    在汽車停車格內，而係停在兩側停車格之間通道，格線最短
    距離僅約5.5 公尺，此有前揭士林分局函文檢附之勘查照片
    可佐，則現場雖無設置禁止停車之標誌或標線，然系爭汽車
    停放後，扣除一般小客車約1.7 至2 公尺之車寬，所餘行車
    空間不足4 公尺，明顯提高雙向會車之難度，且若周邊住宅
    遭遇緊急事故（例如火災），亦會影響救災人車之通行，原
    處分機關據此認定異議人在顯有妨礙其他人、車通行處所停
    車，認事用法並無違誤。異議人徒憑己見，指摘原處分應予
    撤銷，尚嫌無據。從而，本件異議為無理由，應予駁回。
據上論斷，應依道路交通案件處理辦法第19條，裁定如主文。
中    華    民    國    98    年    6     月    2     日
                      交通法庭法  官   楊皓清
以上正本證明與原本無異。
如不服本裁定，應於裁定送達5日內，向本院提出抗告狀。
                              書記官   朱俶伶
中    華    民    國    98    年    6     月    2     日


司法院資訊處製作；財團法人民間司法改革基金會備份。
